【裁判字號】    99,台上,99
【裁判日期】    990107
【裁判案由】    公共危險
【裁判全文】
最高法院刑事判決                九十九年度台上字第九九號
上  訴  人  台灣高等法院台南分院檢察署檢察官
被      告  甲○○
上列上訴人因被告公共危險案件，不服台灣高等法院台南分院中
華民國九十七年一月二日第二審判決（九十六年度上訴字第一０
００號，起訴案號：台灣嘉義地方法院檢察署九十五年度偵字第
二０六二號），提起上訴，本院判決如下：
    主  文
上訴駁回。
    理  由
按刑事訴訟法第三百七十七條規定，上訴於第三審法院，非以判
決違背法令為理由，不得為之。是提起第三審上訴，應以原判決
違背法令為理由，係屬法定要件。如果上訴理由書狀並未依據卷
內訴訟資料，具體指摘原判決不適用何種法則或如何適用不當，
或所指摘原判決違法情事，顯與法律規定得為第三審上訴理由之
違法情形，不相適合時，均應認其上訴為違背法律上之程式，予
以駁回。本件原判決係以公訴意旨略稱：被告甲○○於民國九十
五年二月十六日凌晨駕駛車牌號碼1309－MA號自用小客車行駛於
嘉義市區，鄭鴻澤亦於同日騎乘車牌號碼BW6－859號重型機車搭
載蕭培偉行駛於嘉義市區，二車行駛在嘉義市○○路時，已迭有
糾紛，致雙方互看不順眼，於同日凌晨三時十分許，行至同市○
區○○○路五０一號前時，雙方均下車與對方理論而爆發口角，
甲○○基於傷害犯意，自所駕車輛後座取出刀械一把，鄭鴻澤亦
持安全帽、蕭培偉則自所乘機車車籃中取出機車大鎖，雙方展開
互毆，致鄭鴻澤有多處受傷（傷害部分未據告訴）；蕭培偉則右
胸、右手掌及左前臂受有擦挫傷多處（被告此傷害部分業經判處
罪刑確定）。鄭鴻澤、蕭培偉與被告發生扭打後，二人恐被告持
刀繼續攻擊，即將上開機車棄置現場逃離。被告起身後，竟另行
起意，電召其友人至現場，並放火燒燬鄭鴻澤所有上開機車，因
認被告涉犯刑法第一百七十五條第一項放火罪嫌。經審理結果，
認為不能證明被告有上開放火犯行，第一審就此部分諭知被告無
罪之判決，為無不合，予以維持，駁回檢察官在第二審之上訴，
已詳敘其調查、取捨證據之結果及認應為無罪判決之心證理由。
就形式上觀察，原判決要無採證認事違背經驗法則、論理法則或
理由不備等違背法令之情形。查證人鄭鴻澤於警詢雖稱案發當時
渠等為恐再遭被告攻擊，躲在附近巷內，有看見被告召集十多名
青少年在現場，以不明液體淋在該機車上，點火將其機車燒燬，
當時被告亦在場等語，另證人蕭培偉於警詢亦為相同意旨之供證
。然渠二人嗣於偵查中到庭結證，則稱渠等係在棄車逃離現場時
，不時回頭看，發現被告點火燃燒該機車等語，所供與警詢之供
詞，已有不符，且與證人陳榮賢於第一審審理時結證之供詞，顯
有出入，迨至第一審法院囑託內政部警政署刑事警察局對鄭、蕭
二人為測謊鑑驗時，渠等則均坦承案發時確未看見被告縱火燒燬
機車，於原審審理時亦為相同供證，且否認渠等警詢之供詞屬實
。原判決因之就該二證人警詢之供詞，何以不足採，已說明其理
由，雖未同時就渠等偵查中上開供證，加以說明，然所供既與彼
等警詢之供詞不符，復與證人陳榮賢所供有所出入，已如前述，
自不足為不利於被告之認定，則原判決對之漏未說明，程序上固
不無微瑕，然此既於無罪判決結果不生影響，要不能執之指原判
決違背法令。又本件案發前後（九十五年二月十六日上午三時許
）被告所使用0000000000號行動電話，雖與0000000000號及0000
000000號行動電話有多次通聯情形，然該二行動電話之使用人黃
昱銘、潘俊志經第一審法院依職權傳喚到庭結證，潘俊志雖坦承
當時確有以該行動電話與被告通聯，係因當日曾途遇被告，見其
受傷，事後乃撥電話相詢，而黃昱銘則稱案發當時曾將該行動電
話借予友人使用，其友人姓名因時間已久，不復記憶，伊不認識
被告各等語。是被告於案發當時前後，縱有以上開行動電話與友
人通聯情形，然尚不足以由此證明與鄭鴻澤上開機車遭縱火焚燬
有何關聯，即檢察官亦未就此舉出相當事證，或指出其證明之方
法，自不能僅以案發前後被告之上開行動電話有多通發、受話之
通聯紀錄，遽認渠有藉此遙控教唆縱火燒燬機車犯行。則被告上
開行動電話於案發前後之多次通聯，經事實審調查結果，既不足
為不利被告之認定，即非屬對被告不利之證據，原判決未特加說
明不採之理由，應無理由不備之違法。是檢察官上訴意旨以上情
指摘原判決違背法令，核與法律規定得為第三審上訴理由之違法
情形，不相適合。依上揭說明，其上訴違背法律上之程式，應予
駁回。
據上論結，應依刑事訴訟法第三百九十五條前段，判決如主文。
中    華    民    國  九十九  年    一    月    七    日
                      最高法院刑事第十二庭
                          審判長法官  黃  一  鑫
                                法官  張  春  福
                                法官  林  勤  純
                                法官  李  錦  樑
                                法官  陳  國  文
      本件正本證明與原本無異
                                      書  記  官
中    華    民    國  九十九  年    一    月   十四   日
                                                      V

司法院資訊處製作；財團法人民間司法改革基金會備份。
